【裁判字號】    99,補,480
【裁判日期】    991207
【裁判案由】    遷讓房屋等
【裁判全文】
臺灣基隆地方法院民事裁定               99年度補字第480號
原      告  余福洲
被      告  李上國
上列當事人間請求遷讓房屋等事件，本院裁定如下：
    主  文
本件訴訟標的價額核定為新臺幣壹佰陸拾玖萬伍仟陸佰零伍元。
原告至遲應於前開核定訴訟標的價額之裁定確定後七日內，向本
院補繳第一審裁判費新臺幣壹萬柒仟捌佰拾元。如未依期補正
，即以裁定駁回其訴。
    理  由
一、本件原告起訴未據繳納裁判費，亦未載明其訴訟標的價額。
    查原告請求被告應將門牌號碼基隆市○○區○○街16號 2樓
    房屋遷讓返還部分，既係以房屋永久之占有回復為標的，其
    價額自應以該房屋之價額為準；次查上開房屋係原告於民國
    94年3月23日以新臺幣（下同）1,660,000元向本院民事執行
    處得標買受，故上開房屋應有 1,660,000元之價值。又以一
    訴主張數項標的者，其價額合併計算之，民事訴訟法第77條
    之2第1項前段定有明文，原告另請求被告應給付33,000元及
    電費2,605元，故本件訴訟標的價額合計為1,695,605元。至
    於原告請求被告給付自99年12月 1日起至交還上開房屋之日
    止，每月相當於租金11,000元之損害賠償部分，依民事訴訟
    法第77條之2第2項規定，不併計入訴訟標的之價額，併予敘
    明。
二、按「因財產權而起訴，其訴訟標的之金額或價額在新台幣十
    萬元以下部分，徵收一千元；逾十萬元至一百萬元部分，每
    萬元徵收一百元；逾一百萬元至一千萬元部分，每萬元徵收
    九十元；逾一千萬元至一億元部分，每萬元徵收八十元；逾
    一億元至十億元部分，每萬元徵收七十元；逾十億元部分，
    每萬元徵收六十元；其畸零之數不滿萬元者，以萬元計算。
    」，民事訴訟法第77條之13定有明文。又依「臺灣高等法院
    民事訴訟、非訟事件、強制執行費用提高徵收數額標準」規
    定，訴訟標的之金額或價額逾十萬元部分，加徵原定數額十
    分之一。本件訴訟標的之價額為1,695,605元，故應徵第一
    審裁判費17,830元。
三、當事人對於本院核定訴訟標的價額之裁定，得於10日內抗告
    。故原告至遲應於本院前開核定訴訟標的價額之裁定確定後
    7 日內，向本院補繳第一審裁判費17,830元。如未依期補正
    ，即以裁定駁回其訴。
四、依民事訴訟法第77條之1、第249條第1項但書規定，裁定如
    主文。
中    華    民    國    99    年    12    月    7     日
                  民事庭法  官  陳湘琳
以上正本係照原本作成。
如不服本裁定關於核定訴訟標的價額部分，應於送達後10日內向
本院提出抗告狀，並繳納抗告費新臺幣 1,000元；其餘關於命補
繳裁判費部分，不得抗告。
中    華    民    國    99    年    12    月    7     日
                        書記官  張慧儀

司法院資訊處製作；財團法人民間司法改革基金會備份。
